---
title: "Régression des prix des logements AirBnB"
author: "MATT Lucie"
output: revealjs::revealjs_presentation
css: "style.css"
---

## Présentation de la base de données

-   Prix des logements AirBnb à Amsterdam, étude de 2021 par l'Université de Varsovie
-   Combinaison de 2 bases de données
-   Discrétisation des variables room_type, room_shared, host_is_a_superhost et création de la variable weekend
-   Variables sélectionnées : realSum,person_capacity, private,shared, superhost,multi,biz,cleanliness_rating, guest_satisfaction_overall,bedrooms, dist, metro_dist, weekend

```{r data, echo = TRUE, tidy.opts=list(width.cutoff=40)}
weekend_data <- read.csv("amsterdam_weekends.csv", stringsAsFactors = FALSE)
week_data <- read.csv("amsterdam_weekdays.csv", stringsAsFactors = FALSE)

weekend_data$weekend <- 1
week_data$weekend <- 0

combined_data <- rbind(weekend_data, week_data)

write.csv(combined_data, "locations_combined.csv", row.names = FALSE)
```

## Présentation de la base de données

```{r data2, echo=TRUE, tidy.opts=list(width.cutoff=40)}
combined_data$private <- ifelse(combined_data$room_type == "Private room", 1, 0)
combined_data$shared <- ifelse(combined_data$room_shared == "True", 1, 0)
combined_data$superhost <- ifelse(combined_data$host_is_superhost == "True", 1, 0)

airbnb.data <- combined_data[, c("realSum","person_capacity", "private",   "shared", 
                                   "superhost", 
                                   "multi", 
                                   "biz", 
                                   "cleanliness_rating", 
                                   "guest_satisfaction_overall", 
                                   "bedrooms", 
                                   "dist", 
                                   "metro_dist", 
                                   "weekend")]
```
                     
                                  
## Valeurs manquantes                                

```{r, echo=TRUE, tidy.opts=list(width.cutoff=40)}
any(is.na(airbnb.data))
```
                                  





## Essai d'un premier modèle

```{r message=FALSE, warning=FALSE}

modele1<- lm(realSum~person_capacity+private+shared+superhost+multi+biz+cleanliness_rating+guest_satisfaction_overall+bedrooms+dist+metro_dist+weekend, data=airbnb.data)
summary(modele1)
```

## Essai d'un premier modèle

```{r resettest, message=FALSE, warning=FALSE}

library(lmtest)
reset_test1 <- resettest(modele1, power = 2:3, type = "fitted")
print(reset_test1)
```

La p-value est faible (\<0.05), le modèle n'est pas correctement spécifié.

## Matrice de corrélation

```{r, echo=FALSE, tidy.opts=list(width.cutoff=40)}
correlation_matrix <- cor(airbnb.data)
print(correlation_matrix)
```

Je réessaye des modèles en transformant les variables, ajoutant des termes quadratiques ainsi que des interactions, jusqu'à obtenir un modèle avec un coefficient de détermination élevé et significatif.

## Le modèle de référence

```{r modele6, echo = FALSE, tidy.opts=list(width.cutoff=40)}
airbnb.data$log_realSum <- log(airbnb.data$realSum + 1)
airbnb.data$log_weekend <- log(airbnb.data$weekend + 1)
modele6<-lm(log_realSum~private*bedrooms+log_weekend+dist, data=airbnb.data)
summary(modele6)
```


## Variables sélectionnées

```{r table1, echo=FALSE, message=FALSE, warning=FALSE}
library(table1)
 table1(~realSum+private+bedrooms+dist|weekend, data=airbnb.data)
```

## Espérance des termes d'erreur

```{r residualsmodele6, echo = FALSE, tidy.opts=list(width.cutoff=40)}
plot(residuals(modele6))
```

## Test de l'hétéroscédasticité

Le test de Breusch-Pagan

```{r bptest, echo = FALSE, tidy.opts=list(width.cutoff=40)}
bptest(modele6)
```

## Introduction de termes d'erreur robustes

```{r robuste6, echo = TRUE, tidy.opts=list(width.cutoff=40)}
library(MASS)
robuste6 <- rlm(log_realSum~private*bedrooms+log_weekend+dist, data=airbnb.data)
summary(robuste6)

```

## Vérification de la matrice de corrélation

```{r corr2, echo=FALSE, tidy.opts=list(width.cutoff=40)}
selected.data<- combined_data[, c("realSum","private",
                                   "bedrooms", 
                                   "dist", 
                                   "weekend")]

correlation6 <- cor(selected.data)
print(correlation6)
```
## Test de Durbin-Watson : autocorrélation des termes d'erreur
```{r dwtest, echo = FALSE, tidy.opts=list(width.cutoff=40)}
dwtest(robuste6)
```
## Le modèle final
```{r graphe, echo = FALSE, tidy.opts=list(width.cutoff=40)}
airbnb.data$valeurs_ajustees <- robuste6$fitted.values

library(ggplot2)

ggplot(airbnb.data, aes(x = log_realSum, y = valeurs_ajustees)) +
  geom_point(color = "blue", alpha = 0.5) +  # Points des données
  geom_abline(slope = 1, intercept = 0, color = "red", linetype = "dashed") +  # Ligne d'égalité
  labs(title = "Valeurs Observées vs Valeurs Ajustées",
       x = "Valeurs Observées",
       y = "Valeurs Ajustées") +
  theme_minimal()
```

## Les coefficients

```{r graphe2, echo=FALSE, message=FALSE, warning=FALSE}
coefficients_model <- coef(robuste6)
coefficients_df <- data.frame(
  variable = names(coefficients_model), 
  estimate = coefficients_model)

library(ggplot2)
ggplot(coefficients_df, aes(x = reorder(variable, estimate), y = estimate)) +
  geom_bar(stat = "identity", fill = "skyblue") + 
  coord_flip() +  
  scale_y_continuous(limits = c(-1, 1)) + 
  labs(
    title = "Diagramme des coefficients du modèle robuste6",
    x = "Variables",
    y = "Estimation des coefficients"
  ) +
  theme_minimal() + 
  theme(axis.text.x = element_text(angle = 45, hjust = 1),
        axis.title = element_text(size = 12))
```

## Indépendance des résidus

```{r graphe3, echo = FALSE, tidy.opts=list(width.cutoff=40)}
airbnb.data$residus <- residuals(robuste6)
airbnb.data$valeurs_ajustees <- predict(robuste6)

# Créer le graphique des résidus vs valeurs ajustées
ggplot(airbnb.data, aes(x = valeurs_ajustees, y = residus)) +
  geom_point(alpha = 0.6, color = "blue") +
  geom_hline(yintercept = 0, color = "red", linetype = "dashed") +
  labs(title = "Graphique des Résidus vs Valeurs Ajustées", 
       x = "Valeurs Ajustées", 
       y = "Résidus") +
  theme_minimal() +
  theme(plot.title = element_text(size = 12),  # Titre
        axis.text = element_text(size = 10),  # Taille des étiquettes des axes
        axis.title = element_text(size = 12))
```

